【裁判字號】    98,抗,1212
【裁判日期】    981124
【裁判案由】    聲請撤銷緩刑
【裁判全文】
臺灣高等法院刑事裁定                  98年度抗字第1212號
抗  告  人  臺灣台北地方法院檢察署檢察官
受  刑  人  甲  ○
上列抗告人因聲請撤銷緩刑案件，不服臺灣台北地方法院中華民
國98年9月15日所為撤銷緩刑之裁定（98年度撤緩字第82號），
提起抗告，本院裁定如下：
    主  文
抗告駁回。
    理  由
一、抗告意旨略以：受刑人因空戶甚久，又未辦戶籍遷徙登記，
    戶政事務所依戶籍法規定將其戶籍強制遷移至該管戶政事務
    所地址處，證明已行方不明，且抗告人查證受刑人並無其他
    住居所或聯絡地址。又受刑人於判決確定迄今，在緩刑期間
    內分文未繳，而本件屬緩刑條件未履行，又未宣告附保護管
    束，無從依法通緝，亦無從再查知受刑人所在何處，致使檢
    察官無從執行該緩刑條件，自屬違反所定負擔情節重大，應
    已符合撤銷緩刑之條件，原裁定即有違誤之處云云。
二、經查：
  (一)按緩刑宣告，得斟酌情形，命犯罪行為人向被害人支付相當
    數額之財產或非財產上之損害賠償；又受緩刑之宣告，而違
    反第74條第2 項第1款至第8款所定負擔情節重大者，足認原
    宣告之緩刑難收其預期效果，而有執行刑罰之必要者，得撤
    銷其緩刑宣告，刑法第74條第2項第3款、第75條之1第1項第
    4 款分別定有明文。至於是否確屬「情節重大」，仍應斟酌
    確保保安處分執行命令之達成與宣告緩刑之目的而為認定，
    要非受保護管束人一有違反之情事即應撤銷該緩刑之宣告。
  (二)受刑人甲○因犯公共危險案件，經臺灣台北地方法院以96年
    度訴字第1914號（96年度偵字第22716號）判處有期徒刑1年
    1月，緩刑2年，並應向被害人新店市民代表會支付5萬7千元
    ，嗣於97年2 月25日確定在案，受刑人迄今仍未支付被害人
    任何款項，經臺灣臺北地方法院檢察署以北檢盛次97執緩24
    字第43294 號通知函請受刑人依上開判決履行給付無結果等
    情，有上開判決書、本院被告前案紀錄表、前開通知函及公
    務電話紀錄單各1 紙在卷可憑。惟本件受刑人之戶籍地址，
    業於97年5 月19日即已遷入臺北縣新店市○○街2號2樓即臺
    北縣新店市戶政事務所等情，此有法務部戶役政連結作業系
    統個人基本資料查詢結果在卷可稽（見原審卷第14頁），受
    刑人自有行方不明之事實，應屬無誤，則在受刑人行方不明
    情況下，本件抗告人即聲請人於97 年6月23日以受刑人原居
    住之「臺北縣新店市○○路20 巷12號5樓」向受刑人為上開
    判決履行給付通知函之送達，未考量受刑人行方不明之實情
    ，上開通知函送達之合法性即有疑義，且上開通知函文係以
    一般平信寄出，並無送達簽收回證資料，此有臺灣台北地方
    法院公務電話記錄附卷可稽（見原審卷第11頁），則該通知
    函是否亦經合法送達，自無法確實知悉。原審以尚難逕以受
    刑人未遵循未經合法送達之通知，即率認受刑人有違反第74
    條第2項第3款規定，情節重大，而駁回檢察官之聲請，核無
    不合。抗告人猶以受刑人行方不明，未履行緩刑條件，無從
    通知繳款為由，指摘原裁定不當，為無理由，應予駁回。
據上論結，應依刑事訴訟法第412條，裁定如主文。
中    華    民    國    98    年    11    月    24    日
                  刑事第六庭  審判長法  官  林堭儀
                                    法  官  郭豫珍
                                    法  官  張明松
以上正本證明與原本無異。
不得再抗告。
                                    書記官  廖麗蓮
中    華    民    國    98    年    11    月    24    日


司法院資訊處製作；財團法人民間司法改革基金會備份。
